#Obligatorisk oppgave 3

##Deloppgave 1: Team og prosjekt

**Hvordan fungerer rollene i teamet? Trenger dere å oppdatere hvem som er teamlead eller kundekontakt?**

Rollene i teamet fungerer fortsatt greit synes vi. Alle er fornøyd med egen rolle, og ingen har noe klager på andres roller i gruppen. Vi har begynt å få til mer spesifikke arbeidsoppgaver til hver enkelt, for å kunne gjøre det enklere for oss, ellers fungerer det bra siden sist oblig. Gruppen er fortsatt fornøyd med teamlead og kundekontakt. 

---
**Er det noen erfaringer enten team-messig eller mtp prosjektmetodikk som er verdt å nevne? Synes teamet at de valgene dere har tatt er gode? Hvis ikke, hva kan dere gjøre annerledes for å forbedre måten teamet fungerer på?**
  
Vi har begynt å gi hverandre mer konkrete oppgaver til hvert gruppemøte, som gjør arbeidsfordelingen bedre, og gjør at vi kommer raskere igang med arbeidet. Teamet har ingen klager på hvordan dette blir gjort, annet enn at vi alltids kan bli enda flinkere til mer konkrete arbeidsoppgaver til hver enkelt.

---
**Gjør et kort retrospektiv hvor dere vurderer hva dere har klart til nå, og hva som kan forbedres. Dette skal handle om prosjektstruktur, ikke kode. Dere kan selvsagt diskutere kode, men dette handler ikke om feilretting, men om hvordan man jobber og kommuniserer.**

###Gjør denne litt senere. Vi har kanskje noen enda bedre erfaringer til en annen dag ;))

---
**Bli enige om maks tre forbedringspunkter fra retrospektivet, som skal følges opp under neste sprint.**

###Senere

---
**Forklar kort hvordan dere har prioritert oppgavene fremover. Legg ved skjermdump av project board ved innlevering**

###også senere lol

---
**Hvordan fungerer gruppedynamikken og kommunikasjonen?**

Gruppedynamikken er super. Vi har ingen uenigheter som skaper noe dårlig stemning i gruppen, og ellers er vi fornøyd med hverandre. Vi har blitt litt bedre på klarere arbeidsfordeling siden sist. Kommunkiasjonen har vært bra. Vi har bra dialog på Slack, og avtaler gruppemøter derfra. På grunn av at Covid-19 hindrer oss fra å møte hverandre på grupperom etc. på Campus har vi opprettet en Discord server der vi har lydsamtaler når vi har møter. Det fungerer bra. 

 


##Refereat

**Torsdag 05.03.20** Ca. 1.5 timer. Heine, Vebjørn og Otso deltok.

-   Heine lagde interfaces til de ulike klassene.
-   Vi brukte tiden på å tenke på kortsystemet og hvordan implementere conveyor belts.
-   Andreas hadde problemer med Slack, og fikk ikke meldingene om avtalt møte, så han kom ikke. Derfor ble møtet gjort litt halvveis.


**Tirsdag 10.03.20** Ca. 2 timer. Alle deltok

-   Heine, Andreas og Vebjørn tok fatt på et meny-system. Dette var tidkrevende, og etter en del parprogrammering fikk vi ned kode som dessverre ikke funket etter dagens gruppetime. Prøver videre til neste gang. 
-   Otso satte igang med å implementere conveyor belts.
-   Vi tenkte også på hvordan vi skulle få implementert kortsystem. 

